臺灣高雄地方法院刑事判決　　　　　　　 94年度易字第192號
公　訴　人　臺灣高雄地方法院檢察署檢察官
被　　　告　乙○○　男　37歲.
　　　　　　　　　　號
上列被告因竊盜案件，經檢察官提起公訴（93年度偵字第24296號）
，本院判決如下：
    主  文
邱建國連續攜帶兇器竊盜，累犯，處有期徒刑壹年陸月。十字起
子壹支沒收。
    事  實
一、邱建國於民國91年間因竊盜罪，經台灣高雄地方法院以91年
    度易字第2521號判處有期徒刑1年確定，並於93年5月31日縮
    刑期滿執行完畢。
二、邱建國仍不知悔改，竟基於意圖為自己不法所有之概括犯意
    ，先於93年12月4日凌晨3時25分許，攜帶客觀上對於人之生
    命、身體具有危險性之十字起子一支，前往高雄縣大寮鄉○
    ○村○○○路慈惠醫院前，見丁○○○所有交由之車牌號碼
    ＶＭ一1032號自用小貨車停放該處而無人看管，遂以自備所
    有之十字起子撬壞車門鎖後開啟車門（毀損部分未據告訴）
    ，發動電門鎖，竊取前揭車輛得手後，於當日凌晨上午5時
    15分許，駕駛該車到高雄縣大寮鄉○○路28號騎樓下，見丙
    ○○所有置放在該處騎樓下之不鏽鋼攤架，承前揭竊盜之犯
    意，以徒手竊取之。得手後，搬運該不鏽鋼架至前開所竊得
    之自小貨車上，正欲駕車離去之際，為警當場查獲。
三、案經高雄縣政府警察局報請臺灣高雄地方法院檢察署檢察官
    偵查起訴。
    理  由
一、訊據被告邱建國對於右揭時地竊取自用小貨車及不鏽鋼等情
    坦認不諱（參見本院審理卷第22頁），惟否認有攜帶十字起
    子竊取自用小貨車，辯稱：伊係用自己之鑰匙撬開車門後竊
    取之。經查，右開十字起子係被告自備用以竊取丁○○○所
    有車牌號碼ＶＭ一1032號自用小貨車自小貨車一節，業經被
    告於警訊（見93年12月4日警訊筆錄）及偵查中（見偵查卷
    第十頁）坦承不諱；而證人即被害人丁○○○經本院依職權
    傳喚於審理時到證述被竊取之自用小貨車之鑰匙孔確有遭人
    破壞，好像有異物硬擠進去，並且花了三千多元修理等情（
    參見本院審理卷第35頁），是被告前開所辯，顯係事後翻異
    前詞，不足採信。此外，復有證人即被害人丁○○○、丙○
    ○於本院審理時對於失竊情節證述綦詳（參見本院審理卷第
    35 至37頁）、高雄縣警察局贓物認領收據2紙在卷可查，
    本件事證明確，被告連續竊盜犯行堪以認定。
二、按刑法第3百21條第1項第3款之攜帶兇器竊盜罪，係以行為
    人攜帶兇器竊盜為其加重條件，此所謂之兇器，其種類並無
    限制，凡客觀上足以對人之生命、身體、安全構成威脅，具
    有危險性之兇器均屬之，且祇須行竊時攜帶此種具有危險性
    之兇器為已足，並不以攜帶之初有行兇之意圖為必要，有最
    高法院79年臺上字第5253號判例意旨可資參照。查本案被告
    行竊時所攜之十字起子，既能用以撬壞質地堅硬之鑰匙孔，
    顯見其客觀上足對人之生命、身體、安全構成威脅，具有危
    險性，自屬兇器，是被告第一次竊盜犯行應係犯刑法第3百
    21 條第1項第3款之加重竊盜罪；另被告第2次竊盜犯行，係
    犯刑法第320條第1項之普通竊盜罪。被告前揭加重竊盜及普
    通竊盜之犯行，時間緊接，方法相同，觸犯構成要件相同之
    罪名，顯係基於概括之犯意為之，應依連續犯規定論以一加
    重竊盜罪，並依法加重其刑。末查，被告於91年間因竊盜罪
    ，經台灣高雄地方法院以91年度易字第2521號判處有期徒刑
    1 年確定，並於93年5月31日縮刑期滿執行完畢之事實，有
    本院被告院內索引卡紀錄表、台灣高等法院被告全國前案紀
    錄表及台灣高雄地方法院檢察署刑案資料查註紀錄表各一紙
    在卷可按，其於5年以內再犯本刑為有期徒刑以上之罪，為
    累犯，應依刑法第47條之規定加重其刑，並遞加重之。爰審
    酌被告不思勤勉工作，反欲不勞而獲竊取他人財物，行為誠
    屬不當，犯後復飾詞否認犯行，態度不佳等一切情狀，量處
    如主文所示之刑。至被告持以犯第一次竊盜犯行之十字起子
    1 支，係供犯罪所用之物且為被告所有，業據被告於偵查供
    述甚明，雖未扣案，但無證據顯示業已滅失，爰依刑法第38
    條第1項第2款沒收之。
據上論斷，應依刑事訴訟法第299條第1項前段，刑法第56條、第
321條第1項第3款、第47條、第38條第1項第2款，判決如主文。
本案經檢察官甲○○到庭執行職務。
中    華    民    國     94    年     4    月   13    日
                           鳳山刑事第二庭
                              審判長法  官   邱明弘
                                    法  官   胡宜如
                                    法  官   廖建瑜
以上正本證明與原本無異。
如不服本判決，應於收受送達後10日內向本院提出上訴書狀。
　　　　　　　　 　　　　　　       書記官   張家榮
中　　華　　民　　國　　94　　年　　4 　　月　　14　　日
中華民國刑法第321條
犯竊盜罪而有左列情形之一者，處6月以上、5年以下有期徒刑：
一於夜間侵入住宅或有人居住之建築物、船艦或隱匿其內而犯之
者。二毀越門扇、牆垣或其他安全設備而犯之者。
三  攜帶兇器而犯之者。
四  結夥三人以上而犯之者。
五  乘火災、水災或其他災害之際而犯之者。
六  在車站或埠頭而犯之者。
前項之未遂犯罰之。
